臺灣臺南地方法院民事判決
109年度勞訴字第133號
原      告  陳鵬飛  
被      告  交維有限公司

法定代理人  蔡玉珍  
訴訟代理人  李文益  
上列當事人間請求給付資遣費等事件，本院於民國111年3月23日
言詞辯論終結，判決如下：
    主    　文
被告應給付原告新臺幣拾參萬零參佰參拾陸元，及自民國109年1
1月28日起至清償日止，按周年利率百分之五計算之利息。
原告其餘之訴駁回。
訴訟費用由被告負擔百分之十三，餘由原告負擔。
本判決原告勝訴部分，得假執行。但被告如以新臺幣拾參萬零參
佰參拾陸元為原告預供擔保，得免為假執行。
    事實及理由
一、按訴狀送達後，原告不得將原訴變更或追加他訴，但擴張或
    減縮應受判決事項之聲明者，不在此限，民事訴訟法第255
    條第1項第3款定有明文。本件原告於起訴時，訴之聲明係請
    求被告給付新臺幣（下同）1,062,465元，及自起訴狀繕本
    送達翌日起至清償日止，按週年利率百分之5計算之利息；
    嗣於民國111年3月23日言詞辯論程序減縮聲明為請求被告給
    付新臺幣1,016,000元，及自起訴狀繕本送達翌日起至清償
    日止，按週年利率百分之5計算之利息（見本院卷第351頁）
    ，經核原告上開訴之變更，屬減縮應受判決事項之聲明，是
    原告所為訴之變更核與前開規定相符，應予准許，合先敘明
    。
二、原告起訴主張：
　㈠原告自108年1月9日起至109年9月12日止受僱於被告，擔任交
    管旗手指揮員，以時薪200元計算工資，每月計算總時數後
    ，約定下個月15日領取薪資，原告每月領取薪資約50,000元
    至70,000元間，原告受僱於被告期間，因提供被告僱佣人李
    ○○（下稱李○○）公告在LINE群組等資料給訴外人薛○○作為訴
    訟依據，李○○乃於109年9月12日傳LINE告知原告：「謝○○說
    原告讓上赫廠商打槍，通知李○○下星期一不要原告過去站崗
    」，原告在109年9月14日傳LINE詢問李○○派遣勞務之事，李
    ○○表示被告公司只有隊長隊員，如要老闆要原告去找，然李
    ○○於109年9月12日係違法終止兩造間勞動契約，原告於109
    年9月17日申請勞資調解，在109年9月30日進行調解會議，
    兩造最終調解不成立。
　㈡原告請求項目分述如下：
　　⒈預告工資36,000元：依勞動基準法（下稱勞基法）第16條
　　　第2款請求。
　  ⒉資遣費130,000元：依勞基法第17條第1項請求。
　  ⒊特休未休薪資50,000元：被告受雇期間，原告未依勞基法
      第38條規定，給予原告特別休假，應給付原告特休未休薪
      資50,000元。
　  ⒋不當得利及損害賠償800,000元：
　　　原告受雇期間，被告未依規定為原告投保勞健保，卻謊稱
      要為原告繳納二代健保費用，先從原告薪資中扣除3%後才
      將工資發給原告，原告除得依不當得利之法律關係請求被
      告返還該不當扣除之費用外，並得依勞工保險條例第72條
      規定，向被告請求因此所受之損失，合計共800,000元。
　㈢聲明：被告應給付原告1,016,000元及自起訴狀繕本送達之翌
    日起至清償日止，按週年利率百分之五計算之利息。
四、被告答辯略以：
　㈠因應交通法規等規定，施工單位遇到需有交通義勇警察（下
    稱義交）協助配合指揮交通時，可向臺南市警察局交通警察
    大隊申請指派義交或直接與交通義警大隊各分隊聯繫，請求
    派出義交，協助交通指揮等事宜。各廠商即施工單位（下稱
    廠商）依施工地點、時間，提出需要義交站崗協助指揮交通
    之需求後，義交分隊之分隊長協助以LINE於義消同仁群組中
    詢問義交同仁，有無意願前往服勤，若有願意前往服勤之義
    交者，即協助告知廠商該義交同仁之姓名等，而義交同仁到
    場後則由各廠商施工現場之工地主任，要求義交之站崗地點
    、時間並監督管理之，並依服勤時數給付勤務費用，顯見義
    交人員提供勞務之對象實為「廠商」。
　㈡原告所稱渠工作係義勇交通指揮人員而受僱於交維有限公司
    云云，然查，臺南市義勇交通警察大隊各中隊下之各分隊僅
    民間團體，長期以來廠商需要支付義交勤務費用，再者每天
    至廠商處執勤義交不一定同一人，且義交執勤之廠商亦不一
    定相同，因應廠商及義交需求，而成立被告交維有限公司，
    開立發票予廠商核銷義交勤務費用，且被告公司實係代為轉
    交義交勤務費用，根本沒有獲利（僅偶而收取微薄之行政處
    理費用），實非義交同仁或被告之僱主，甚至亦以書面說明
    向原告說明告知，並經原告親自簽名。
　㈢承上，本件義交之執勤實係由李○○在義交LINE群組中，詢問
    現在有廠商需執勤，義交同仁是否可以協助前往執勤，而義
    交可自行選擇是否前往執勤、或自行選擇執勤地點，又義交
    人員執勤中若有不當行為，本由工地主任管理，廠商亦可要
    求更換義交人員，顯見被告交維有限公司對於義交並無管理
    或監督之權力。另由證人徐○○之證詞可知義交之薪資、工時
    、服勤廠商均非固定，分隊長之值職僅係協助聯繫義交同工
    ，被告僅係代收執班費用後轉交義交同仁，並協助開立發票
    予廠商，確實非義交之僱主。
　㈣又被告之營業項目說明中固然有「人力派遣業」，然查，常
    見之人力派遣業，舉例而言，如物業管理公司派任派遣員工
    至公寓大廈擔任管理員，而派遣員工則由物業管理公司面試
    聘僱，嗣派遣員工與物業管理公司約定每月薪資，且由物業
    管理公司直接支付薪資予員工，並對於員工為訓練、督導、
    考核等管理。然而，本件被告實僅係協助派任（媒介）義交
    後，義交勤務費用均係由廠商支付（交維公司僅協助代付）
    ，被告更無法對於義交之執勤為督導、積效考核或懲處等管
    理指揮權限，與前開常見人力派遣業根本不同，故而被告實
    未從事人力派遣業務。
　㈤僱傭關係通常具有人格從屬性、經濟上從屬性及組織從屬性
    之特徵，然而本件義交可自行選擇是否前往執勤、或自行選
    擇執勤地點，而執勤時則由廠商現場管理人員直接要求義交
    站崗之地點、時間並監督管理之，復依服勤時數給付勤務費
    用，是以義交人員提供勞務之對象實為「廠商」，與被告間
    無人格及經濟上之從屬性，更無組織上從屬性，原告與被告
    間實無僱傭關係存在，原告主張受僱於交維公司云云，實有
    誤會。
　㈥聲明：請求駁回原告之訴。
五、兩造不爭執事項：
  ㈠原告經由被告法定代理人蔡玉珍介紹，自108年1月9日起至10
    9年9月12日止，受李○○之指揮、派遣，擔任交管旗手指揮員
    之職務，李○○係以LINE向原告傳達勤務内容，包含需求廠商
    之名稱、出勤人員名單、工作地點及時間等，原告工作時係
    與其餘出勤人員作交管旗手指揮，並持對講機互報現況，同
    時收工後方下班，嗣後再由李○○向被告回報各出勤人員之出
    勤時數。
　㈡各交管旗手指揮員之報酬來源，係由李○○向需求廠商收取後
    再為發放，廠商給予之費用並不固定，1小時為200至250元
    不等；又因李○○有幫忙各指揮員與廠商作行政事務、文書處
    理及電話聯絡之工作，故有抽取佣金，金額為1小時20元亦
    或不抽取。
　㈢被告並無為原告辦理勞健保，但有為原告以被告名義向華南
    保險投保團體傷害保險，保險費用由李○○支付。
　㈣被告公司法代108年10月8日以前為訴外人徐○○，於108年10月
    8日變更登記為蔡玉珍。
　㈤原告於109年9月17日申請勞資調解，兩造於109年9月30日進
    行調解會議，兩造最終調解不成立。
　㈥財政部南區國稅局核定原告108年於交維有限公司所得額為68
    4,095元。　
　㈦原告實際領得薪資：108年1月為35,100元、108年3月為55,30
    0元、108年4月為54,300元、108年7月為64,340元、108年9
    月為42,906元、108年11月為73,895元、108年12月為70,066
    元、109年1月為46,221元、109年2月為60,926元、109年3月
    為71,829元、109年4月為45,881元、109年5月為75,544元。
六、兩造爭執事項：
  ㈠兩造間成立僱傭關係：
　　1.按稱僱傭者，謂當事人約定，一方於一定或不定之期限內
      為他方服勞務，他方給付報酬之契約。民法第482條定有
      明文。次按當事人互相表示意思一致者，無論其為明示或
      默示，契約即為成立。當事人對於必要之點，意思一致，
      而對於非必要之點，未經表示意思者，推定其契約為成立
      ，關於該非必要之點，當事人意思不一致時，法院應依其
      事件之性質定之。民法第153條定有明文。準此，成立僱
      傭關係之當事人，即互相表示意思一致之雙方，其表示意
      思一致之必要之點，包括勞務提供之內容及給付報酬之數
      額，依約服勞務者，為受僱人；依約定給付報酬者，為雇
      主。次按，勞動契約之從屬性，具有下列內涵：⑴人格從
      屬性：即受僱人在雇主企業組織內，對自己作息時間不能
      自由支配，勞務給付之具體詳細內容非由勞務提供者決定
      ，而是由勞務受領者決定，受僱人需服從雇主權威，並有
      接受懲戒或制裁之義務。⑵經濟上從屬性：即受僱人並非
      為自己之營業勞動而是從屬於他人，為該他人之目的而勞
      動，受僱人不能用指揮性、計劃性或創作性方法對自己所
      從事工作加以影響。⑶組織上從屬性：受僱人完全被納入
      雇主之生產組織與經濟結構體系內，並與同僚間居於分工
      合作狀態（最高法院81年台上字第347號、88年台上字第1
      864號判決意旨參照）。換言之，是否屬於勞動契約，應
      以勞工與公司間勞務供給契約於提供勞務時有無時間、場
      所之拘束性，及對勞務給付方法之規制程度，雇主有無一
      般指揮監督權等因素，作一綜合判斷。又現代企業面臨產
      業結構調整、追求經營效率及為降低勞工僱用成本、避免
      僱用風險，便於人力管理等，發展出勞動派遣之新型態僱
      傭契約。所謂勞動派遣，係指派遣事業單位與要派單位締
      結契約，由派遣事業單位供應要派單位所需人力以提供勞
      務。派遣事業單位與派遣勞工具有勞雇關係，必須負起勞
      基法上的雇主責任。要派單位對於派遣勞工，僅在勞務提
      供的內容上有指揮監督權，兩者間不具有勞動契約關係。
　　⒉查本件原告經由被告法定代理人蔡玉珍介紹，自108年1月9
      日起至109年9月12日止，受被告員工李○○之指揮、派遣，
      擔任交管旗手指揮員之職務，李○○係以LINE向原告傳達勤
      務内容，包含需求廠商之名稱、出勤人員名單、工作地點
      及時間等，原告工作時係與其餘出勤人員作交管旗手指揮
      ，並持對講機互報現況，同時收工後方下班，嗣後再由李
      ○○向被告回報各出勤人員之出勤時數。且原告提供勞務之
      報酬，係由李○○向需求廠商收取後再為發放，廠商給予之
      費用並不固定，1小時為200至250元不等等情，有原告提
      出之line對話截圖（勞補字卷第25-81頁、本院卷第295-3
      35頁）、薪資袋（勞補字卷第93-98頁）、109年3月至同
      年7月交管簽到表（本院卷第79-125頁）、各類所得暨免
      扣繳憑單（本院卷第161頁）、財政部南區國稅局綜合所
      得稅繳款收據、108年度綜合所得稅核定通知書（本院卷
      第242-247頁）等件為證，並為兩造所不爭執，堪予認定
      。併參被告公司所營事業包含「人力派遣業」，及證人徐
      ○○即被告前負責人證述：「（法官問：交維有限公司的營
      業項目有哪些？）主要就是類似交管人員的媒介。一般我
      的勤務會透過交通隊的公文來指派我們義交人員去做配合
      ，例如有某一家營造廠需要義交去做協助的時候，他會向
      臺南市交通隊申請義交，再由臺南市交通隊發文給營造廠
      ，副本給我，由我跟營造廠接洽，安排人員的配合，我再
      看看是多長的時間，彙整現場的簽名表後再跟營造廠請款
      ，請到款後再撥款給義交。」等語（本院卷第208、209頁
      ）；證人謝○○證稱：「自109年4月11日開始接受被告派遣
      做交通指揮，被告會以line通知到哪裡做交通指揮。薪資
      是由李○○交給我的。（被告問：證人是否可以隨時要走就
      跟工班說一下就可以走？）不行，既然交給我們事情，身
      體不舒服，自己早上就要知道，就不應該接工作，但跟工
      班說一下，工班會讓我們走。」等語（見本院卷第286-28
      7頁），可知原告在各廠商處提供勞務，係經由被告排定
      班表派遣至各廠商處指揮交通，且原告按固定排班工作，
      無法自行決定上下班之時間，並受被告指示執行工作內容
      ，不得擅自離開工作場所，與一般員工需受僱主指揮上下
      班時間相同，據此，足以認定原告與被告間具有人格上之
      從屬性。再就經濟上從屬性言之，原告提供固定之勞務，
      每月薪資由被告按月給付，原告之薪資從屬於被告，具有
      經濟上之從屬性。而原告工作係經由被告排班或每日以li
      ne群組通知參與排班之義交，原告與其他義交間具有組織
      上之從屬性。綜上，足以認定被告與原告間具有人格上、
      經濟上及組織上之從屬性，應成立僱傭關係。且被告係從
      事人力派遣之事業單位，其與要派單位即廠商締結契約，
      由被告供應要派單位所需人力如原告以提供指揮交通之勞
      務。派遣事業單位與派遣勞工具有勞雇關係，必須負起勞
      基法上的雇主責任。要派單位對於派遣勞工，僅在勞務提
      供的內容上有指揮監督權，兩者間不具有勞動契約關係。
      被告辯稱原告係臨時工，被告不是老闆，老闆是各廠商云
      云，即不可採。
　㈡兩造間終止勞動契約之事由：　　
　　按勞工對於所擔任之工作確不能勝任時，雇主得預告勞工終
    止勞動契約。勞基法第11條第1項第5款定有明文。本件依原
    告提出與李○○間之line對話截圖記載「○○說你讓上赫打槍，
    通知我下星期一不要你過去」等語（見勞補字卷第81頁），
    及證人張○○到場證稱：「（法官問：依照原告所述，他是在
    109 年9 月間離開被告公司，證人是否知道原因？）知道，
    當初原告到上赫來支援，支援過一段時間，工程有的地方必
    須要跑步跟著機械，工地主任跟我講說，原告因為腳不方便
    ，沒有辦法跟著機械跑，是否可以換人，我就原話跟李○○講
    ，就這樣而已。」等語（見本院卷第287頁），足認被告是
    以原告不能勝任工作而終止兩造間之勞動契約。
㈢原告得請求之項目及金額：
　⒈關於原告離職前6個月之平均日薪及每月平均薪資：
　　⑴按工資係指勞工因工作而獲得之報酬；包括工資、薪金及
      按計時、計日、計月、計件以現金或實物等方式給付之獎
      金、津貼及其他任何名義之經常性給與均屬之。平均工資
      ：指計算事由發生之當日前六個月內所得工資總額除以該
      期間之總日數所得之金額。工作未滿六個月者，指工作期
      間所得工資總額除以工作期間之總日數所得之金額。工資
      按工作日數、時數或論件計算者，其依上述方式計算之平
      均工資，如少於該期內工資總額除以實際工作日數所得金
      額百分之六十者，以百分之六十計。勞基法第2條第3、4
      款分別定有明文。
　　⑵本件兩造間之勞動契約係於109年9月13日終止，原告離職
      前6個月薪資之計算基礎為109年3月13日至109年9月12日
      ，而被告為原告申報之109年度所得為514,284元，有原告
      提出之各類所得暨免扣繳憑單（本院卷第161頁）附卷可
      憑，原告109年受領之薪資分別為109年1月46,221元、109
      年2月60,926元、109年3月71,829元、109年4月45,881元
      、109年5月75,544元，亦為兩造所不爭執，據此計算系爭
      勞動契約終止前原告所領6個月薪資（109年9月12日-109
      年3月13日）共379,332元【計算式：44,024元（3月份、7
      1,829元×19÷31＝44,024元，元以下四捨五入）＋45,881元
      （4月份）＋75,544元（5月份）＋189,683元（6、7、8月份
      ）＋24,200元（9月份）＝379,332元】，然此金額係經被告
      自原告薪資中無法律上之原因而扣除3%所得（此部分容后
      詳述），據此計算原告離職前6個月應領薪資391,064元【
      計算式：379,332元×100÷97＝391,064元，元以下四捨五入
      】，而離職前6個月共184天【計算式：19天＋30天＋31天＋3
      0天＋31天＋31天＋12天＝184天】，是平均日薪為2,125元【
      計算式：391,064元÷184天＝2,125元，元以下四捨五入】
      ，平均月薪為63,750元【計算式：2,125元×30天＝63,750
      元】。
　⒉預告工資部分：
　　⑴按雇主依第11條或第13條但書規定終止勞動契約者，其預
      告期間依左列各款之規定：一、繼續工作3個月以上1年未
      滿者，於10日前預告之。二、繼續工作1年以上3年未滿者
      ，於20日前預告之。三、繼續工作3年以上者，於30日前
      預告之；雇主未依第1項規定期間預告而終止契約者，應
      給付預告期間之工資，勞基法第16條第1項、第3項定有明
      文。
　　⒉查原告自108年1月9日起至109年9月12日受僱於被告，被告
      於109年9月13日終止勞動契約，原告工作年資為1年8個月
      又4日，依上開規定，被上訴人應於終止勞動契約前20日
      預告，惟被告並未預告，原告之日薪為2,125元，已如前
      述。則原告得向被上訴人請求20日預告工資，每日以2,12
      5元計算，合計42,500元，原告僅請求36,000元，應屬有
      據。
　  ⒉資遣費部分：
　　　⑴按勞工適用本條例之退休金制度者，適用本條例後之工
        作年資，於勞動契約依勞基法第11條、第13條但書、第
        14條及第20條或職業災害勞工保護法第23條、第24條規
        定終止時，其資遣費由雇主按其工作年資，每滿1年發
        給2分之1個月之平均工資，未滿1年者，以比例計給；
        最高以發給6個月平均工資為限，不適用勞動基準法第1
        7條之規定，勞工退休金條例第12條第1項定有明文。
　　　⑵原告在被告之工作年資為1年8個月又4日，其離職前6個
        月之每月平均薪資為63,750元，依勞工退休金條例第12
        條第1項規定計算，原告得向被告請求之資遣費應為53,
        474元【計算式：（63,750元×1年×1/2）＋（63,750元×8
        /12年×1/2）+（63,750×4/365年×1/2＝53,474元】。被
        告於此金額範圍內之請求為有理由，逾此範圍之請求則
        屬無據。
　  ⒊特休未休薪資部分：
　　　⑴勞工在同一雇主或事業單位，繼續工作滿一定期間者，
        應依下列規定給予特別休假：一、六個月以上一年未滿
        者，三日。二、一年以上二年未滿者，七日。三、二年
        以上三年未滿者，十日。四、三年以上五年未滿者，每
        年十四日。五、五年以上十年未滿者，每年十五日。六
        、十年以上者，每一年加給一日，加至三十日為止。前
        項之特別休假期日，由勞工排定之。但雇主基於企業經
        營上之急迫需求或勞工因個人因素，得與他方協商調整
        。雇主應於勞工符合第一項所定之特別休假條件時，告
        知勞工依前二項規定排定特別休假。勞工之特別休假，
        因年度終結或契約終止而未休之日數，雇主應發給工資
        。但年度終結未休之日數，經勞雇雙方協商遞延至次一
        年度實施者，於次一年度終結或契約終止仍未休之日數
        ，雇主應發給工資。雇主應將勞工每年特別休假之期日
        及未休之日數所發給之工資數額，記載於第二十三條所
        定之勞工工資清冊，並每年定期將其內容以書面通知勞
        工。勞工依本條主張權利時，雇主如認為其權利不存在
        ，應負舉證責任。勞基法第38條定有明文。
　　　⑵本件原告主張其受雇被告期間，被告未給予特別休假等
        語，被告就此既未否認，亦未提出任何文書清冊供本院
        審酌，則依前開規定，堪認原告此部分主張為真。而原
        告在職年資為1年以上，2年未滿，得請求被告給付特休
        未休7日之工資為14,875元【計算式：2,125×7=14,875
        】。
　  ⒋不當得利及損害賠償（即不當扣薪）部分：
　　　⑴不當得利部分：
　　　　①按無法律上之原因而受利益，致他人受損害者，應返
          還其利益。雖有法律上之原因，而其後已不存在者，
          亦同。民法第179條定有明文。又被保險人區分為下
          列六類：第一類：㈠政府機關、公私立學校之專任有
          給人員或公職人員。㈡公、民營事業、機構之受僱者
          。㈢前二目被保險人以外有一定雇主之受僱者。第一
          類被保險人，以其服務機關、學校、事業、機構、雇
          主或所屬團體為投保單位。第一類至第四類及第六類
          保險對象有下列各類所得，應依規定之補充保險費率
          計收補充保險費，由扣費義務人於給付時扣取，並於
          給付日之次月底前向保險人繳納。但單次給付金額逾
          新臺幣一千萬元之部分及未達一定金額者，免予扣取
          ：所屬投保單位給付全年累計逾當月投保金額四倍
          部分之獎金。非所屬投保單位給付之薪資所得。但
          第二類被保險人之薪資所得，不在此限。執行業務
          收入。但依第二十條規定以執行業務所得為投保金額
          者之執行業務收入，不在此限。股利所得。但已列
          入投保金額計算保險費部分，不在此限。利息所得
          。租金收入。全民健康保險法第10條第1項第1款、
          第15條第1項第1款、第31條第1項第1款分別定有明文
          。
　　　　②查原告與被告公司之勞務關係，既屬勞動契約或僱傭
          關係，已如前述，而原告按時計薪所領報酬即屬勞動
          契約或僱傭契約之工資，為投保單位給付之薪資所得
          ，依全民健康保險法第31條規定，自無由再收取補充
          保險費（即俗稱二代健保補充保費）。而被告公司亦
          不爭執確實有於交付原告工資時先扣除薪資總額3%之
          「二代健保」項目金額，此部分扣款既於法無據，自
          屬無法律上原因之不當扣款，原告請求被告返還，於
          法有據。
　　　　③而觀原告提出之各類所得扣繳暨免扣繳憑單，原告任
          職被告期間，其中原告108年度薪資所得為684,095元
          ，109年度薪資所得為514,284元，此為被告扣除原告
          應領薪資總額3%後交付原告之金額，據此計算，原告
          在職期間應領之薪資總額應為1,235,442【計算式：
          （684,095＋514,284）/97×100=1,235,442元以下四捨
          五入】，原告得請求被告返還不當扣款金額應為37,0
          63元【計算式：1,235,442×3/100=37,063】。
　　　⑵損害賠償部分：
　　　　①按雇主應為適用勞工退休金條例之勞工，按月提繳退
          休金，儲存於勞工保險局設立之勞工退休金個人專戶
          。雇主每月負擔之勞工退休金提繳率，不得低於勞工
          每月工資百分之6，勞工退休金條例第6條第1項、第1
          4條第1項定有明文。依同條例第31條第1項規定，雇
          主未依該條例之規定按月提繳或足額提繳勞工退休金
          ，致勞工受有損害者，勞工得向雇主請求損害賠償。
          該專戶內之本金及累積收益屬勞工所有，僅於未符合
          同條例第24條第1項所定請領退休金規定之前，不得
          領取。是雇主未依該條例之規定，按月提繳或足額提
          繳勞工退休金者，將減損勞工退休金專戶之本金及累
          積收益，勞工之財產受有損害，自得依該條例第31條
          第1項規定請求損害賠償；於勞工尚不得請領退休金
          之情形，亦得請求雇主將未提繳或未足額提繳之金額
          繳納至其退休金專戶，以回復原狀（最高法院101年
          度台上字第1602號判決意旨參照）。
　　　　②原告主張被告未為原告投保勞健保，亦未為被告提繳
          退休金等語，固為被告所不爭執，惟原告並未舉證證
          明其已符合勞工退休金條例第24條第1項所定請領退
          休金之情形，則依前開說明，其僅得請求被告將未提
          繳或未足額提繳之金額繳納至其退休專戶，其此部分
          主張於法不合。
七、綜上所述，原告依上開勞基法及勞工退休金條例，民法不當
    得利等規定，請求被告公司給付預告工資36,000元、資遣費
    53,474元、特休未休薪資14,875元、不當得利即不當扣款37
    ,063元，合計141,412元【計算式36,000+53,474+14,875+37
    ,063=141,412】及自起訴狀繕本送達被告翌日（即109年11 
    月28日）起至清償日止，按週年利率5%計算之法定遲延利息
    ，為有理由，應予准許，逾此則無理由，應予駁回。
八、本件事證已臻明確，兩造其餘攻擊防禦方法及舉證，經本院
    審酌後核與判決結果無影響，爰不予一一論述，併此敘明。
九、本判決原告勝訴部分係法院就勞工之請求為被告即雇主敗訴
    之判決，依勞動事件法第44條第1項規定，應依職權宣告假
    執行，並依同條第2項規定，酌定相當擔保金額同時宣告被
    告預供擔保後得免為假執行。
十、訴訟費用負擔之依據：民事訴訟法第79條。 　　
中　　華　　民　　國　　111 　年　　4　　月　　14　　日
                  勞動法庭法  官　李杭倫 
以上正本係照原本作成。
如對本判決上訴，須於判決送達後20日內向本院提出上訴狀。
如委任律師提起上訴者，應一併繳納上訴審裁判費。
中　　華　　民　　國　　111 　年　　4 　 月　　15 　 日
                          書記官　黃怡惠